臺灣新竹地方法院民事判決　九十年度重訴字第一五二號
　　原　　　告　丙○○
　　訴訟代理人　甲○○
　　被　　　告　乙○○即祭祀公.
右當事人間所有權移轉登記等事件，本院判決如左：
    主      文
被告應給付原告新台幣壹佰拾萬元，及自民國九十年八月八日起至清償日止按年息
百分之五計算之利息。
原告其餘之訴駁回。
訴訟費用由被告負擔百分之十四，餘由原告負擔。
本判決第一項於原告以新台幣肆拾萬元供擔保後得假執行。
原告其餘假執行之聲請駁回。
    事實及理由
一、原告主張：緣坐落新竹縣竹北市○○段六二０之一地號土地（下稱系爭土地），
    其中如附圖編號十三面積四一七平方公尺之土地，係由訴外人彭義明於民國（下
    同）八十年十二月四日向被告之前管理人曾火珠所購買，當時曾火珠代表被告出
    售前開土地時，亦有獲得其派下員大會出具之委託書，故前開買賣契約自屬有效
    。八十一年二月二十日訴外人彭義明又將前開基於與被告間之買賣關係所生買受
    人之權利義務讓與原告；依據前開買賣契約約定，建物部分之價款為新台幣（下
    同）三十五萬元，土地價款則為一百一十萬元，土地價款部分第一期之十五萬元
    及第二期之五十萬元，被告之前管理人曾火珠亦已收取，尾款四十五萬元則應於
    被告辦妥土地之所有權移轉登記後支付，嗣乙○○接任被告之管理人後，亦有向
    新竹縣稅捐稽徵處申請土地增值稅，原告並與訴外人即另向被告購買系爭土地其
    他部分之彭肇達二人共同繳納土地增值稅四十六萬一千一百零一元，且信賴因前
    開買賣契約之簽訂，被告如依約履行契約，原告即能取得前開四一七平方公尺土
    地之所有權，詎其後屢經原告催促被告儘速辦理前開買賣土地之所有權移轉登記
    ，被告均置之不理，所收取之六十五萬元價金亦迄未返還原告。嗣後被告更因與
    訴外人曾國墉間之債權債務關係，經曾國墉取得執行名義後，聲請本院查封拍賣
    而承受取得系爭土地，嗣並移轉給訴外人林基緒取得所有權。其後訴外人林基緒
    夥同訴外人陳憲文、李黃春於八十七年間以原告無權占用系爭土地為由，訴請原
    告拆除地上物及返還土地，因一、二審原告均已被判敗訴，日後原告恐有被拆屋
    還地之危險。而按「物之出賣人，負交付其物於買受人對使其取得該物所有權之
    義務」、「出賣人應擔保第三人就買賣之標的物，對於買受人不得主張任何權利
    」，民法第三百四十八條、第三百四十九條分別定有明文，且訴外人彭義明與被
    告間簽訂之前開買賣契約書第四條亦約定：「買賣標的物如有他項權利或其他義
    務者，乙方（即被告）應負責於本買賣移轉登記前塗銷明白，與甲方（即彭義明
    ）無關」，而因被告出賣土地予訴外人彭義明，其後原告又自彭義明受讓前開買
    賣契約之權利義務，是原告自得依前開民法之規定及買賣契約之約定，以先位之
    訴請求被告負責將林基緒所為就系爭土地附圖編號十三面積四一七平方公尺部分
    之所有權名義登記塗銷，並辦理移轉登記予原告，另亦願供擔保聲請宣告假執行
    。惟倘本院以就系爭土地已無法辦理塗銷登記及移轉予原告，而認原告之先位之
    訴無理由時，因被告於簽訂土地之買賣契約後，違約不辦理移轉系爭土地如附圖
    編號十三部分之所有權登記予原告，致該土地嗣後為訴外人曾國墉聲請本院查封
    拍賣而登記為林基緒所有，其後原告更遭林基緒、陳憲文、李黃春等訴請拆屋還
    地，日後亦有須拆除地上建物返還土地之危險，並因此多年來屢生訟累，已嚴重
    侵害原告之名譽，並致原告精神上受有損害。因前開買賣契約書第九條約定：「
    買賣標的物全部並無出租亦無被侵占，更無產權糾紛是實，否則乙方（即被告）
    應負賠償一切損失之責」，是原告爰另依民法第一百八十四條、第一百九十五條
    侵權行為損害賠償，以及同法第二百二十六條債務不履行損害賠償之規定，請求
    被告賠償原告就系爭土地上建物所支出之裝潢費用十五萬元、大門工程三萬八千
    元、屋內工程四十六萬元，以及精神上之損害賠償一百二十萬元。又原告先前所
    購之土地計一百二十六點一九坪，依目前市價每坪六萬元計算，合計目前市價為
    七百五十九萬元，總計受有九百四十四萬四千元之損害，亦即原告另得以後位之
    訴請求被告給付原告九百四十四萬四千元及自起訴狀繕本送達翌日即九十年八月
    八日起至清償日止，按年息百分之五計算之利息，並聲明供擔保請准宣告假執行
    等情。
二、被告則以本件買賣契約係由被告之前任管理人曾火珠與訴外人彭義明所簽訂，嗣
    該買賣契約之權利義務固由原告自彭義明處承受，惟因被告之祭祀公業要興建祖
    厝，欠缺資金，訴外人曾國墉乃提出資金借給被告，因其擔任管理人時並不知前
    開出售系爭土地事宜，因而與訴外人曾國墉協議以系爭六二０之一地號土地應有
    部分五五七一分之九０二抵償前開積欠之借款債務，嗣其知悉上情後，有與訴外
    人曾國墉協商，即願意加倍賠償曾國墉，並將買賣契約所載之土地移轉給原告，
    惟因被告祭祀公業名下土地所有權之移轉，應經半數以上之派下員同意並提出印
    鑑證明，而因同意之人數不足，以致拖延許久均無法辦理所有權移轉事宜，另因
    被告尚未完全清償對曾國墉所負之債務，故前開土地所有權仍屬於曾國墉，嗣曾
    國墉又將系爭土地應有部分五五七一分之九０二所有權移轉給訴外人林基緒，並
    辦妥登記，故被告已無法再將原告買受之土地所有權移轉給原告。又因原告在購
    買土地上之建物既未拆除，此部分損害尚未發生，亦不得向被告請求，並聲明請
    求判決駁回原告之訴。
三、兩造不爭執之事項：
（一）被告先前曾對訴外人彭義明無權占有系爭土地附圖十三部分蓋有建物一事，訴
      請訴外人彭義明拆屋還地，嗣經本院以八十年度訴字第四一七號民事判決被告
      勝訴確定判決，被告並執該確定判決作為執行名義聲請本院對原告進行拆屋還
      地之強制執行程序（本院八十年度執字第三七一七），於執行程序進行中，與
      訴外人彭義明達成和解，撤回該強制執行之聲請，並於八十年十二月四日與訴
      外人彭義明就系爭土地中所有權應有部分五五七一分之四五一簽訂買賣契約，
      由訴外人彭義明以一百一十萬元之價格向被告購買，而彭義明則取得前開部分
      土地之所有權，而免於被告繼續訴請拆屋還地，另彭義明已依約交付第一、第
      二期款合計六十五萬元，嗣原告又自訴外人彭義明處承受前開買賣契約之權利
      義務，並與訴外人彭肇達共同繳納土地之增值稅四十六萬一千一百零一元，尚
      有價金尾款四十五萬元須待被告辦理土地所有權移轉登記予原告後始須支付，
      惟嗣後被告因部分派下員不願配合辦理過戶，致無法將土地辦理移轉登記予原
      告，其後復因訴外人曾國墉以債權人之地位聲請對上開土地進行查封拍賣，並
      由其就系爭土地之應有部分五五七一分之九０二予以承受而拍定取得，其後再
      由曾國墉以買賣為原因辦理移轉登記予訴外人林基緒。
（二）訴外人即系爭土地共有人中之陳憲文、李黃春，業已對原告提起拆屋還地之民
      事訴訟，一、二審原告皆被判決敗訴須拆屋還地。
四、兩造爭執之事項及本院得心證之理由：
    本件兩造間所爭執者，乃在於被告是否負有塗銷訴外人林基緒就前開土地應有部
    分之所有權登記，並辦理所有權移轉登記予原告之義務？又此項義務是否得以履
    行？原告得否向被告請求債務不履行之損害賠償？其賠償數額為何？原告是否已
    具體發生支出地上物之增建及裝修費用之損害？原告得否依侵權行為損害賠償之
    法律關係，訴請被告賠償其精神慰撫金？經查：
（一）就原告在本件先位之請求，即訴請被告應塗銷訴外人林基緒就系爭土地中如附
      圖編號十三特定之面積三六八平方公尺及道路面積四十九平方公尺土地之所有
      權登記，並辦理所有權移轉登記予原告云云；惟查訴外人林基緒就系爭土地目
      前係屬應有部分五五七一分之九０二之所有權登記，且系爭土地仍屬多人共有
      並未分割之情，有原告提出之土地登記簿謄本及土地登記謄本各一件在卷可考
      ，是訴外人林基緒就系爭土地所為之登記，並非該土地之特定部分，而係應有
      部分之所有權；而原告經本院闡明後，仍主張其係依買賣之法律關係及民法第
      三百四十九條之規定，請求被告塗銷林基緒就前述特定部分土地之登記後，再
      辦理該特定部分移轉登記予原告等情（見本院九十一年二月二十六日言詞辯論
      筆錄），因林基緒就前開特定部分並無全部之所有權，是已難認原告此部分之
      請求為有理由。次查依據被告與訴外人彭義明間所簽訂之買賣契約，其買賣標
      的係為系爭土地中之應有部分五五七一分之四五一所有權，是被告依買賣契約
      所負之交付標的物及辦理移轉所有權之義務，係就該土地中之應有部分五五七
      一分之四五一之所有權，而非系爭土地之特定部分自明；雖前開買賣契約有記
      載附圖編號十三部分，惟此僅能認係取得前開應有部分所有權後分管之位置，
      尚無從認為彭義明所買受者即為如附圖編號十三特定部分之土地，從而原告仍
      堅持本於買賣契約之關係，為上開訴之聲明之請求，即難認與買賣契約之約定
      相符，而難謂有理由。且查前開買賣契約之應有部分五五七一分之四五一所有
      權，經訴外人曾國墉拍定取得所有權後，又以買賣為原因移轉給訴外人林基緒
      ，亦有土地登記簿謄本在卷可按，復為原告所不爭執，則原告在未能舉證證明
      林基緒係非善意取得該土地所有權登記之情況下，依土地法第四十三條之規定
      ，其取得之土地所有權登記即有絕對之效力，而被告亦表明因前開買賣契約所
      示應有部分之土地業經移轉由林基緒取得所有權，故被告已無法再將該部分土
      地為移轉等情，從而原告此部分請求縱係指系爭土地應有部分五五七一分之四
      五一所有權，法律上亦屬給付不能。是綜上所述，足認原告基於買賣及民法第
      三百四十九條之規定，先位請求被告就系爭土地如附圖所示編號十三及道路之
      特定部分塗銷訴外人林基緒之所有權登記，並辦理移轉登記予原告乙節，於法
      尚屬無據，應予以駁回。
（二）至就原告備位之請求部分：查訴外人彭義明與被告就原屬被告所有之系爭土地
      中應有部分五五七一分之四五一之所有權簽訂買賣契約後，已依約支付第一、
      第二期款共六十五萬元予被告，嗣訴外人彭義明業將前開買賣契約之權利義務
      移由原告承受等情，業據提出買賣契約書、讓渡契約書各一份為證，核與證人
      即被告前任管理人曾火珠證述情節相符（見本院九十年十一月八日言詞辯論筆
      錄），亦為被告所不爭執。而依前開買賣契約第十四條第三款之約定，原告係
      於取得土地之所有權移轉登記後，始支付尾款四十五萬元予被告等情；惟查被
      告迄今仍未將系爭土地應有部分五五七一分之四五一所有權移轉登記予原告，
      反而該部分土地經訴外人曾國墉聲請拍賣而拍定承受後，嗣後又再行辦理移轉
      登記予訴外人林基緒，即被告目前已無法再將先前出售予原告之土地辦理移轉
      登記予原告之情，已如前述。雖被告辯稱其雖無法將前開買賣契約中所載土地
      所有權移轉登記予原告，惟並不負債務不履行之責任云云；惟按就契約關係之
      債權債務中，已發生債務不履行之一方，若欲對他方主張免負債務不履行責任
      ，必須證明其就債務之未能履行，無故意或過失之可歸責事由存在；查被告自
      認係因部分派下員不願提出印鑑章以配合就其出售予原告之土地辦理所有權移
      轉登記，加以原與訴外人曾國墉達成之和解因尾款並未交付，始致生本件糾紛
      等情，則衡諸上情，被告既屬祭祀公業之組織，係由全體派下員所組成，就該
      祭祀公業所屬土地之移轉他人，本需取得過半數派下員之同意始能為之，此應
      為被告所知悉，則被告竟然在未能事先取得過半數派下員之辦理前開土地所有
      權移轉之同意書下，即與訴外人彭義明簽訂買賣契約以出售土地，簽約後又不
      能取得相當派下員之同意履行契約，以辦理土地所有權移轉登記事宜，終致土
      地無法辦理過戶予原告，準此，即難認被告無可歸責事由之存在。此外，被告
      亦未能舉證證明其確就土地未能辦理所有權移轉之事，係屬無可歸責之事由存
      在，從而自應負債務不履行之責任。又基於前述，原告既已自訴外人彭義明處
      承受前開買賣契約之權利義務，亦為被告所自認，則原告本於買賣契約債務不
      履行之規定，請求被告應負損害賠償責任，自屬於法有據。
（三）按因可歸責於債務人之事由，致給付不能者，債權人得請求賠償損害；損害賠
      償，除法律另有規定或契約另有訂定外，應以填補債權人所受損害及所失利益
      為限；依通常情形，或依已定之計畫、設備或其他特別情事，可得預期之利益
      ，視為所失利益，民法第二百二十六條第一項、第二百十六條分別定有明文。
      而所謂所受損害，係指現存財產因損害事實之發生而被減少，屬於積極損害；
      所謂所失利益，則為新財產之取得，因損害事實之發生而受妨害，屬於消極損
      害。惟按土地價格之上漲，乃係社會繁榮所促成，並非買受人買受土地時可得
      預期之利益，自無依此標準請求賠償之餘地（最高法院五十四年度台上字第五
      一九號判決意旨參照），是除非買受人預期特定土地之地價，因特定因素將上
      漲，並已找到買主即將轉售而賺取差價，乃與出賣人簽訂土地買賣契約之後，
      因出賣人違約將土地轉售予第三人，致買受人喪失獲取漲價轉售他人差額之情
      形，可認為於此情形，買受人已受有漲價差額之所失利益之損害，否則，如僅
      係買受人買受土地後一般地價之正常上漲，其後因出賣人違約未將土地所有權
      移轉予買受人，致買受人未受有取得該漲價後土地價值之利益時，尚難認係買
      受人於購買土地之後，依通常情形或其他特別情事，所受之可得預期利益之損
      害。經查：
  １、本件原告主張其因被告上開之債務不履行之行為，致其受有土地價值七百五十
      九萬元及地上建物受有支出裝潢十五萬元、大門工程三萬八千元、屋內工程四
      十六萬元之損害云云。原告主張其向被告購買之系爭土地應有部分五五七一分
      之四五一之所有權，係以目前市價每坪六萬元計算，即換算之價值即為七百五
      十九萬元，此為其所受土地無法移轉之損害；另主張亦可參照本院九十年度重
      訴字第一一一號所有權移轉登記事件就同筆土地所囑託鑑定之結果，以為認定
      原告損失之依據云云。查本院於九十年度重訴字第一一一號所有權移轉登記事
      件，雖就同筆土地囑託台灣省建築師公會派專業建築師鑑定系爭土地目前每坪
      價值為三萬三千元（每平方公尺為一萬元），業據本院調取該事件卷查核屬實
      ，亦即無論係原告所主張之每坪六萬元或前開鑑定之結果，系爭買賣土地之總
      價值均較八十年十二月間訴外人彭義明購買時之一百一十萬元之價格為高，亦
      即買賣之土地確有漲價之情形；惟查本件原告因被告之違約未履行土地所有權
      移轉之義務，所致生之損害，其中屬現存財產減少之積極損害部分，應為前開
      支付予被告之買賣價金六十五萬元部分；至於原告主張其所承受前開買賣契約
      權利義務而未能取得所有權之前開土地部分，因並未發生原屬原告現存財產而
      減少之情形，是就原告所主張其購買之該土地之目前價值七百五十九萬元，自
      非屬原告因被告之債務不履行所生之積極損害即所受損害。至於原告就該土地
      於彭義明在八十年十二月間購買時，與目前土地漲價後之市價相較所生之差價
      ，原告自認其購買前開土地，其目的係作為自行居住使用，而訴外人彭義明最
      初買受時，亦係為取得其地上建物坐落基地之合法權源，以免遭被告聲請本院
      予以強制執行拆除其地上建物，已如前述；是原告購買前開土地，顯非係有特
      殊之轉售賺取差價之計畫等情形存在，則揆諸上開之規定及說明，土地之漲價
      乃社會整體繁榮所促成，尚難認該土地嗣後之漲價，與彭義明原先購買土地之
      價額差，係屬原告得本於買賣契約主張其所得預期之利益，依此，原告主張該
      土地價值增加之差額部分，係屬其因被告債務不履行所生之損害云云，尚難謂
      為有據。
  ２、至就原告請求被告賠償其支出之上開地上建物裝潢十五萬元、大門工程三萬八
      千元、屋內工程四十六萬元之損害合計六十四萬八千元部分，為被告所否認，
      而原告就確有該部分支出亦未舉證證明；且按所謂因債務人之債務不履行所生
      債權人之損害，其所謂之損害必須具體已發生者為限，此時債權人始得向債務
      人請求損害賠償，倘損害尚未具體發生，其發生與否尚具有不確定性時，此時
      ，債權人即不得逕行向債務人請求損害賠償。就本件而言，原告縱在買受之土
      地上有進行裝潢、大門、及屋內工程等而支出相關費用，且因並未取得前開土
      地之所有權，而遭訴外人林基緒、陳憲文、李黃春訴請拆屋還地，並於一、二
      審法院均遭法院判決原告敗訴，惟目前該事件業經最高法院發回台灣高等法院
      審理中，尚未確定，而原告目前仍持續使用前開土地上之建物等情，為原告所
      自認，是原告之地上建物等，既仍未遭他人取得合法之執行名義以聲請法院強
      制執行拆除，自難認原告於與被告訂立買賣契約後，所陸續支出之裝潢、大門
      工程、屋內工程等費用，已具體並確定屬於原告所生之損害，是原告請求被告
      賠償該部分之損害云云，尚屬無據。至於原告是否得於日後因地上建物拆除，
      而請求此部分之損害，則應係至被拆除時參照當時建物施作上開工程之剩餘價
      值（即計算折舊後），再予以向被告訴請賠償之問題，尚無從於本件加以請求
      。
  ３、本件原告因承受前述買賣契約之權利義務，則就買受人彭義明所支出之價金六
      十五萬元部分，即係屬其得主張已生之所受損害部分，已如前述；惟因兩造所
      訂之買賣契約，其中第十三條約定：「本買賣契約甲乙雙方各當遵守，確實履
      行不得反悔違約，˙˙˙˙如乙方（即被告）違約，應將定金及所付價款加倍
      退與甲方（即彭義明）」等語，有該買賣契約書在卷可憑，而該部分之約定，
      係屬彭義明與被告間有關違約金之約定，而原告因繼受彭義明買受人之地位，
      自亦得依據前開約定加以主張；而按違約金，除當事人另有訂定外，視為因不
      履行而生損害之賠償總額，民法第二百五十二條第二項前段亦有規定，從而原
      告所得主張債務不履行損害賠償金額，即應以上開約定為依據。本院參酌買受
      人彭義明與被告訂立前開買賣契約，已支出上開價金計六十五萬元，並因該等
      金額之支付，致其現有款項減少，而無法取得以該等金額計算之利息利益等情
      ，認為於本件當事人未有訂定之情形下，上開違約金之約定，亦即被告應按已
      付之價金（六十五萬元）加倍返還原告，合計給付原告一百三十萬元，應視為
      因被告在本件債務不履行之情況下，對原告所生之損害賠償總額之預定。且參
      照前述原告所受損害之情形，以該一百三十萬元作為原告所受之損害數額，尚
      屬合理。
（四）至於原告另主張因被告上開之行為，致其未能取得前開購買之土地，並因訴外
      人林基緒、陳憲文、李黃春取得土地後，對原告提起拆屋還地之訴訟，致原告
      屢生訟累，受有精神上之損害，請求被告賠償其精神慰撫金一百二十萬元云云
      ；惟被告否認有對原告成立侵權行為。查就本件買賣標的即系爭土地應有部分
      五五七一分之四五一之所有權，除被告與訴外人彭義明於八十一年間訂立買賣
      契約外，被告另與訴外人曾國墉就同範圍之土地亦成立有買賣關係等情，有和
      解書一份在卷可按，此觀該和解書第一項內容約定：「˙˙˙˙上列土地甲（
      曾國墉）乙（即本件之被告）雙方原訂立買賣契約，因地上物所有人承買，乙
      方轉賣彭義明及彭肇達二人共計新台幣貳佰參拾陸萬壹仟壹佰元」、第二項約
      定：「甲方同意乙方轉賣事實，願承受乙方新台幣貳佰伍拾貳萬陸仟玖佰元」
      、第三項則係約定被告應如何付款予曾國墉之付款方法，而嗣後因被告未依該
      和解書之約定給付款項予訴外人曾國墉，曾國墉乃訴請被告履行該和解書，雙
      方於訴訟上成立和解（本院八十一年度訴字第七一四號事件），惟嗣後因被告
      仍未履行該和解筆錄之內容，曾國墉乃以該和解筆錄作為執行名義，據以聲請
      本院拍賣被告所有之該六二０之一地號土地之應有部分五五七一分之九０二之
      所有權（含原告所承受本件買賣之標的），並於八十四年間因承受而取得該拍
      賣之土地，嗣後乃再於八十五年間辦理移轉登記予訴外人林基緒等情，為兩造
      所不爭執，亦有土地登記簿謄本、和解書、台灣高等法院九十年度上易字第五
      五九號刑事判決各一份在卷可按。是本件固因被告之前述債務不履行之行為，
      致原告未能取得所購買土地之所有權，並因其未能依和解書支付款項予訴外人
      曾國墉，致曾國墉對被告依法取得民事執行名義後聲請拍賣該土地，由其承受
      取得後復移轉過戶予訴外人林基緒，並由土地之其他共有人陳憲文、李黃春對
      原告提起拆屋還地之訴訟，致原告因此產生訴訟上之糾紛，惟尚難遽此即認定
      被告於與原告簽訂前開土地買賣契約書後，係以侵害原告權益之意思，故意不
      辦理土地之所有權移轉予原告，亦即尚難認被告有故意以背於善良風俗之方法
      ，以生損害原告利益之情形存在。況於被告因債務不履行致未能辦理土地所有
      權登記予原告後，前述之陳憲文、李黃春及林基緒等部分土地之共有人訴請原
      告拆屋還地，是否係因其等認為就所有之土地，其所有權被侵害，乃行使其等
      所有權之權能而提起訴訟，依此，能否即認此與被告前開之債務不履行之行為
      間，有相當因果關係，亦非無疑。此外，原告復未能舉證證明被告確有對原告
      成立侵權行為，是原告主張依侵權行為損害賠償之法律關係，訴請被告賠償其
      因應訴產生訟累，所生之精神慰撫金一百二十萬元云云，即屬於法無據，應予
      以駁回。
（五）綜上所述，原告以先位之訴，請求被告塗銷林基緒就該六二０之一地號土地之
      所有權登記，並辦理所有權移轉登記予原告部分，係屬無據，應予駁回；至原
      告以後位債務不履行損害賠償之法律關係，請求被告賠償其損害在一百三十萬
      元之範圍，及該部分金額自起訴狀繕本送達翌日即九十年八月八日起至清償日
      止按年息百分之五計算之利息範圍內，即屬有據，應予准許。至逾該部分之金
      額及另依侵權行為損害賠償之法律關係，請求被告賠償之部分，則屬無理由，
      應予以駁回。
五、假執行之宣告：原告陳明願供擔保，聲請宣告假執行，就其勝訴部分，經核並無
    不合，爰酌定相當擔保金額准許之；至原告敗訴部分，其假執行之聲請已失所附
    麗，應併予駁回。
六、本件判決之基礎已臻明確，兩造其餘之攻擊、防禦方法及舉證，核與判決結果無
    影響，爰不一一予以論列，併此敘明。
七、據上論結，本件原告之訴為一部有理由，一部無理由，依民事訴訟法第七十九條
    但書、第三百九十條第二項，判決如主文。
中　　　華　　　民　　　國　　九十一　　年　　　三　　　月　　十八　　　日
                                  臺灣新竹地方法院民事第一庭
~B法　　　官　李承訓
右為正本係照原本作成。
如對本判決上訴，須於判決送達後廿日內向本院提出上訴狀。
~B法院書記官　吳玉蘭
中　　　華　　　民　　　國　　九十一　　年　　　三　　　月　　十八　　　日
